臺灣高等法院刑事判決　　　　　　　　　　　　九十三年度上更(一)字第一四號
　　上　訴　人
　　即　被　告　辛○○
　　選任辯護人　李進成律師
　　　　　　　　黃勝文律師
右上訴人因竊盜案件，不服臺灣板橋地方法院九十一年度易字第三○五○號，中華民
國九十二年六月十九日第一審判決（起訴案號：臺灣板橋地方法院檢察署九十一年度
偵字第一０五四二號、一四五二一號，暨移送併辦案號：九十二年度偵緝字第七六八
號〈含九十二年度偵字第三九五七號〉、九十二年度偵緝字第八七○七號、九十二年
度偵緝字第七六六號〈含九十一年度偵字第一六一一九〉、九十二年度偵字第二五Ｏ
六號〈即九十二年度偵字第六七六二號〉、九十二年度偵字第一六一七四號）提起上
訴，判決後經最高法院發回更審，本院判決如左：
    主  文
原判決撤銷。
辛○○以犯竊盜罪為常業，累犯，處有期徒刑貳年拾月，並於刑之執行前，令入勞動
場所，強制工作年。
扣案之扳手參支、開鎖工具肆支、折疊刀壹支及附表二所示偽造簽帳單上「甲○○」
之署押均沒收。
    事  實
一、辛○○於民國八十八年九月三十日曾因竊盜、搶奪二案件，經臺灣板橋地方法院
    分別判處有期徒刑三月及八月，上訴本院後，搶奪部分改判無罪，竊盜部分維持
    有期徒刑三月確定，並於民國八十九年九月十四日執行完畢。詎辛○○猶不知悔
    改，復基於以犯竊盜罪為常業之犯意，意圖為自己不法之所有，自九十一年五月
    十九日起至九十二年四月二十日止，在台北縣、市等地多次竊取如附表一所示被
    害人甲○○等人所有之財物（各次犯罪時間、地點、手段、被害人及所得財物，
    均詳如附表一所載，其竊盜時毀損車門鎖或車窗部分未據被害人提出告訴）。又
    基於同前竊盜常業及不法所有犯意，於九十二年四月二十一日上午八時許，在台
    北縣中和市○○路二七號前，趁被害人楊松鶴不知情之際，竊取被害人所有Ｕ二
    ─二八○○號自小客車（內有停車電話卡、零錢約三百元），復於當日上午十一
    時許，依楊姓被害人放置於車上之停車卡電話0000000000號撥打被害
    人，並恐嚇支付新台幣五萬元即還車，經討價還價楊松鶴同意付新台幣壹萬四千
    元，楊松鶴並匯進辛○○指定之第一銀行新竹分行帳號00000000000
    號，惟辛○○並未交還該車，嗣後經屋主江羅春連於九十二年四月二十八日整理
    其出租予辛○○之土城市○○路三巷五號五樓，發現被害人楊松鶴遭竊之停車卡
    而報案，始為警查獲。辛○○上開竊盜所得財物，均充為平日生活之所需並賴以
    維生而以竊盜為常業。
二、辛○○於竊得附表一編號一所示甲○○所有匯通商業銀行信用卡一張後，即與癸○○（業經臺灣板橋地方法院九十二年簡字第一四八六號判處有期徒刑五月，如
    易科罰金以三百元折算一日）共同基於行使偽造私文書及意圖為自己不法所有之
    概括犯意聯絡，將上開甲○○信用卡交付相同犯意之癸○○，推由癸○○分別在
    附表二(一)、(二)、(三)所示時地，偽以「甲○○」名義，在信用卡簽帳單上，偽簽「
    甲○○」之署押一枚，足以生損害於甲○○，意以「甲○○」為簽帳消費者，而
    偽造信用卡簽帳單之私文書，足以生損害於甲○○，並於附表二(四)、所示時地，
    與癸○○承前上開犯意聯絡另行夥同亦有犯意聯絡之乙○○（業經臺灣板橋地方
    法院九十二年簡字第一四八六號判處有期徒刑四月，如易科罰金以三百元折算一
    日），由乙○○持上開信用卡結帳，並在信用卡簽帳單上偽簽「甲○○」之署押
    一枚而偽造信用卡簽帳單之私文書後，分別由癸○○或乙○○將上述簽帳單據交
    予附表二(一)、(二)、(三)、(四)之特約商店結帳人員，供作付帳憑據以為行使，致上開
    附表二(一)、(二)、(四)特約商店之結帳人員陷於錯誤，分別允予簽帳消費而交付商品
    或使之取得免支付住宿費用之不法利益，且使匯通銀行陷於錯誤以為係「甲○○
    」簽帳消費而代為墊付消費款項，足以生損害於特約商店確認信用卡持有人之身
    分及發卡銀行對於信用卡管理之正確性、甲○○。惟於附表二(三)特約商店之結帳
    人員因懷疑癸○○非係上開信用卡之真正所有人，不同意癸○○簽帳消費而詐欺
    未遂。
三、辛○○右開各犯行，嗣分別於下述時地，為警查獲：
    辛○○如附表一(一)及附表二所示之犯行，於九十一年五月二十日上午九時二十
      分許，在宜蘭縣礁溪鄉○○路二一九號溫沙堡汽車旅館為警臨檢時查獲，並當
      場查扣車號Ｗ二─四二二八號自小客車一部、甲○○所有之駕照、行車執照、
      卡、新竹市農會提款卡、世華銀行提款卡、中國商銀提款卡、華南銀行提款卡
      各一張及鑰匙一支等贓物，其於遭逮捕時則冒用康進發之名義應訊（見板檢偵
      字第一四五二一號卷、宜檢九十一年度偵字第第一六五五號卷）。
    如附表一(二)所示之犯行，為警於九十一年六月十日二十二時三十八分，在台北
      縣蘆洲市○○街二七四巷六弄查獲，並在丁○○所有之車號ＩＬ─七二一一號
      自小客車內起獲被害人丑○○所持有之濾水器二台，惟其於發現警察後即先行
      逃逸（見偵字第一０五四二號卷）。
    如附表一（三）（四）所示之犯行，於九十一年八月二十五日十三時三十分許
      ，為警前往台北縣永和市○○路五十巷一號二樓其同居人寅○○住處臨檢時查
      獲，並起獲被害人賴志堅所有之汽車駕照、健保卡、其子賴昱廷、賴昱辰之健
      保卡各一張、及鄭錫齊所有之ＢＸ─一四一六自用小客車行照、ＡＳＵ—一０
      八重型機車行照各一張、保險卡兩張，高雄第一科技大學服務證一張、健保卡
      一張，日盛證券買賣交割單一張、金融卡七張，健保卡一張、鑰匙一串等物，
      惟斯時其並未在場（見偵字第一六一一九號卷）。
    如附表一（五）所示之犯行，則為警在被害人己○○所有車號ＤＥ─一六三一
      號自小客車內，取得可疑指紋送鑑定後偵悉上情（見偵字第三九五七號卷）。
    如附表一（六）之犯行，於九十二年一月十六日上午十時三十分許，為警在台
      北縣板橋市○○街一一九號前當場逮獲，並起獲被害人丙○○所有之車號三Ｇ
      ─六八二二號自小客車一部，及查扣開鎖工具四把、及折疊刀一把等預備作案
      之工具，惟其遭逮捕則冒用呂學鉦之名應訊（見偵字第二五０六號卷）。
    如附表一（七）（八）（九）（十）之犯行，則於九十二年四月二十三日下午
      十七時三十分許，為警持搜索票前往台北縣土城市○○路三巷五號五樓其住處
      搜索時查獲，並起獲庚○○所有之手提包一個、壬○○所有之其子郭記綱健保
      卡、耕莘醫院掛號證、大潤發會員卡各一張、戊○○所有之名片會員卡一本、
      子○○之筆記本二本等物（其冒名應訊部分另由檢察官偵查起訴，由臺灣宜蘭
      地方法院及本院審理中，見偵字第八七０七號卷）
    辛○○於九十二年四月二十一日上午八時許，在台北縣中和市○○路二七號前
      ，竊取被害人楊松鶴所有Ｕ二─二八○○號自小客車（內有停車電話卡、零錢
      約三百元），並恐嚇楊松鶴支付新台幣一萬四千元部分，於九十二年四月二十
      八日經屋主江羅春連整理其出租予辛○○之土城市○○路三巷五號五樓，發現
      被害人楊松鶴遭竊之停車卡而報案，始為警查獲（見偵字第一六一七四號卷）
      。
四、案經臺灣宜蘭地方法院檢察署自動檢舉後呈請臺灣高等法院檢察署檢察長令轉臺
    灣板橋地方法院檢察署；臺北縣政府警察局蘆洲分局、永和分局、樹林分局、中
    和分局報請臺灣板橋地方法院檢察署檢察官偵查起訴暨移送併辦。
    理  由
一、訊據被告辛○○除坦承如附表一（一）（五）（六）之犯行外，餘則否認之，並
    辯稱：其餘事實，係遭警刑求要其全部承認云云，惟查：
  (一)、右開犯罪事實，業據上訴人即被告辛○○於原審審理時坦承不諱（見原審卷第
      一四二、一四三、三、一七二、二一三至二一八頁），至附表一（五）之犯行
      ，被告辛○○於本院前審承認（見本院上訴卷第六十二、六十五頁），核與共
      犯癸○○在警詢、偵查及原審中供述情節相符（見臺灣宜蘭地方法院檢察署九
      十一年度偵字第一六五五號卷宗第二十六頁及背面、第四十二頁、第四十三頁
      ，原審卷第一九二、一九三頁），並有被害人甲○○、丑○○、賴志堅、鄭錫
      齊、柯柏圭、戊○○、子○○、庚○○、壬○○之贓物認領保管單、內政部警
      政署刑警察局九十一年六月十四日刑紋字第０九一０一四九九四二號指紋鑑定
      書（附於臺灣宜蘭地方法院檢察署九十一年度偵字第一六五五號卷宗第五十六
      頁）、九十一年十一月十三日刑紋字第０九一０三０四０三四號指紋鑑定書（
      附於九十二年度偵字第三九五七號卷宗第八、九頁）、九十二年三月三日刑紋
      字第０九二００二九七四六號指紋鑑定書（附於九十二年度偵字第二五Ｏ六號
      卷宗第五四、五五頁），及財團法人聯合信用卡處理中心九十一年十一月二十
      六日函文及附件所載盜刷日、金額之統計表（見原審卷第五十八至五十九頁）
      、香港上海匯豐銀行台北分行九十一年十二月十八日函文（敘明附表二之三行
      為未遂，原審卷第七十三頁）、美商花旗銀行有限公司台北分行九十二年一月
      二十八日函文及附件『華夏香格里拉汽車旅館』簽帳單影本（見原審卷第七十
      五至七十六頁）、國泰商業銀行九十二年三月二十七日函文及附件、中國信託
      銀行陳報狀附件關於『名門企業社』簽帳單影本（見原審卷第九九至一○○、
      一○五頁）等文件可稽。此外，復有扳手三支、開鎖工具四支、折疊刀一支扣
      案可佐。
  (二)、至其於九十二年四月二十一日上午八時許，竊取被害人楊松鶴所有Ｕ二─二八
      ○○號自小客車（內有停車電話卡、零錢約三百元），並恐嚇楊松鶴支付新台
      幣壹萬四千元部分之犯行，則據被害人楊松鶴指認明確，楊松鶴於警訊中並一
      再聽取警察播放辛○○聲音，供其辨認，楊松鶴堅指該辛○○聲音即係要其匯
      款之人無訛（見九十二度偵字第一六一七號卷），復經江羅春連證實在其出租
      予被告辛○○之房屋內發現停車卡，且有楊松鶴領回停車卡之領據可稽（見九
      十二度偵字第一六一七號卷第十九頁），及第一銀行自動付款交易明細表可稽
      （見九十二度偵字第一六一七號卷第二十四頁），此部分事證亦明。是本件被
      告犯行事證明確，其犯行，洵堪認定，其於本院否認犯罪，不可採信。
  (三)、被告辯稱：如附表一(二)所示之竊盜犯行是丁○○一人所為，與伊無關云云，並
      聲請傳喚丁○○到本院進行詰問。惟查：
    １、丁○○於原審堅決否認有何竊盜犯行，陳稱：「當天是辛○○開我車，我們
        要同去蘆洲，到夜市時我表示要去買東西，就先下車，後來接到警察打給我
        的電話，要我過去車子那邊，我到達時警察問我，車上的濾水器是何人的，
        我說不知道，我實未竊盜濾水器等語；於本院更一審亦到庭經辯護人詰問後
        陳稱：「被告辛○○向我借車，我就跟他去，警察找到我時，我在附近的便
        利商店等辛○○，是辛○○叫我在那裡等他，當天是由辛○○在開車」等語
        （本院更一審卷第一一二頁）。
    ２、被告辛○○於原審審理時供稱：「當時丁○○並不知情我要去偷濾水器，他
        是到永和載我，到一家便利商店時，他說他有事先下車，我就開那部車到附
        近去偷濾水器，因載濾水器車子的車門沒有關，所以我就直接將濾水器偷走
        ，後來看到警察來，我就趕快下車逃走了，丁○○的車子就丟在現場，也沒
        有鎖門。」等語（見原審卷第一四三頁）。
    ３、再參酌證人即查獲本案之警員謝文勝到原審證稱：「當時我在執行巡邏勤務
        ，在長安、永康街口看到被告丁○○的車輛後車門打開，我就過去要將他車
        門關上時，發現他車雖然熄火，但車鑰匙並沒拔下，所以我就依他車上所留
        的行動電話，打電話請他過來，在丁○○到達之前，剛好被害人走過來，我
        以為被害人就是車主，因為當時被害人手上拿濾水器與被告車上的濾水器是
        相同廠牌，我就問被害人說車子是否他的，被害人說不是，他的車子是在旁
        邊另一部，此時丁○○到達現場，我就問丁○○放在車上的濾水器是誰的，
        丁○○說是朋友託他賣的，我就順口問被害人說被告車上濾水器是否你的，
        被害人說他要清點才知道，經被害人清點後發現短少二台，而這二台就是放
        在丁○○車上，是到派出所時丁○○才表示濾水器其實是他朋友辛○○偷的
        」等語（見原審卷第六四、六五頁），足徵被告丁○○在被告辛○○行竊時
        應未在旁把風，否則何以被告丁○○於接獲警員以電話通知後願即刻回到現
        場？又其回現場當時被害人丑○○亦已在場，被告丁○○非至愚之人，豈有
        甘冒如與被害人丑○○對質，即會被發現而遭逮捕之風險？據此，堪認被告
        丁○○所陳未參與行竊乙節應與事實相符。
    ４、又被害人丑○○係經警方通知後始知遭竊情事，其並未目睹被竊盜經過，是
        被害人之供述，僅能證明其濾水器置於被告丁○○車內，至如何置於其車內
        ，則不能證明，自難遽認丁○○有參與本件竊盜犯行。被告辛○○既於原審
        坦承濾水器係其所竊，其後於本院空言否認，並推說係丁○○一人所為云云
        ，自不採信。
  (四)、至其於原審供稱：因被警察刑求始供稱有三個共犯云云（見原審卷第一七二、
      二一五頁）；於本院辯稱：伊僅有犯三件，是警察要伊承認十件的云云，惟查
      ，證人即承辦警察王繼亮（見本院上訴卷第七十四頁至第七十五頁）、洪順柔
      （見本院上訴卷第八十一頁至第八十二頁）於本院前審均到庭供稱並無刑求之
      事，並供稱係持搜索票查獲，且有線民提供線索等語。且被告關於其自白自己
      犯罪部分，並未陳明亦係因刑求所致，尤有進者，其於原審仍自白犯罪，稱「
      我都是以扳手，把玻璃敲破，偷取車內財物。」等語（詳見原審卷第一四二頁
      、一七二頁），於本院亦稱：「扣案之扳手是用來敲破汽車玻璃的。」等語（
      本院更一審卷第一四七頁），且本案除濾水器部分外並未起訴有其他共犯竊盜
      ，而盜刷信用卡部分有簽帳單可追查，均無對其刑求必要，況被告是在原審審
      理中坦承犯行，足徵被告辯稱伊遭刑求或誘騙云云，顯係卸責之詞，不足採信
      。
  (五)、另被告聲請本院調查座落台北縣永和市○○路五十巷一號二樓房屋所有權人，
      以利查明承租人「小李」之真實姓名，經本院函調土地登記謄本（本院更一審
      卷第九十九頁），查明為「宸波有限公司」，但無法查明承租人是何人，故無
      法為有利被告之認定。另被告聲請本院調查0000000000行動電話之使用人，經
      查明持機人是「葉文斌」，但無從傳喚葉文斌到庭詰問，故此亦無從為有利於
      被告之認定。另被告聲請傳喚其妻寅○○到庭作證，證人寅○○到本院雖證稱
      ：「在被告通緝逃亡之前，夫妻感情不錯，很好。被告對家裡很照顧、收入也
      是交給我，工作也認真。我之所以會去永和市○○路五十巷一號二樓，是因為
      我要去找被告，他好幾天沒有回去，所以我才會去那裡。我到現場之後，被告
      沒有幫我開門，是其他人。警察來的時候，那些人都出去了，只有我一人在家
      ，我以為他們回來，才去開門。警察看到贓物，說要找辛○○，警察看到贓物
      之後，要我說是辛○○的，不然就要說是我偷的。因為我當時很氣，因為他都
      沒有回來，警察說你想講什麼就說什麼，我就講出來，警察就寫下來，那是我
      心理面想的，警察說假如不說是辛○○偷的，就要說是我偷的，所以檢察官問
      我時，我就說是被告偷的，但不是我偷的。」等語（本院卷第一四三頁），證
      人與被告既係感情很好的夫妻，是以證人寅○○事後作成有利被告之陳述，不
      免有偏頗之虞，自難為有利被告之認定。
  (六)、綜上所述，本件事證明確，被告犯行堪以認定，應依法論科。
二、按刑法上所謂常業犯，祇須有賴某種犯罪為業之意思，而有事實上之表現為已足
    ，不以犯罪時間之長短為標準，亦不專賴該犯罪為唯一生活依憑為必要，縱令尚
    有其他職業、收入，亦無礙成立常業犯。此外，「刑法第三百二十二條規定以犯
    竊盜為常業罪，只須有賴竊盜為業之意思，而有事實之表現為已足，不以藉竊盜
    為唯一營生方法為必要，縱令被告尚有其他職業，亦無礙其以竊盜為常業罪之成
    立。上訴人自民國八十八年九月間起並無正當工作收入，又因染上毒癮，無法正
    常工作，乃靠行竊維生，為籌資購買毒品及生活所需，即分別或與他人共同行竊
    財物，竊盜次數合計多達十六次，竊得之贓物數量、價值均甚為可觀，竊盜所得
    均典當、變賣，朋分花用，顯係藉竊取他人財物之方式營生，並以之為常業，自
    應論處上訴人以犯竊盜罪為常業罪刑；並以上訴人為十八歲以上之竊盜犯，且以
    犯竊盜罪為常業，依竊盜犯贓物犯保安處分條例第三條第一項第二款、第四條、
    第五條第一項前段，應於刑之執行前，令入勞動場所強制工作三年，而為保安處
    分之諭知之理由。」最高法院九十年度台上字第四一五六號判決採同一見解。經
    查：被告於九十二年五月八日原審訊問時自承：「（問：為何一再犯竊案？）因
    為我沒有工作，也沒有錢。」（見原審卷第一七三頁），及其於九十二年六月五
    日原審審理復供稱：「因為我被通緝之後就沒有工作，家裡還要養三小孩，不夠
    用」等語，於本院更一審亦為同一之供述（見原審卷第二一八頁，本院更一審卷
    第五十三頁），並衡以被告自九十一年五月間起至九十二年四月二十一日止，竊
    盜次數達十一次之多，竊盜之地點遍及台北縣市，竊盜的手法均係竊取他人自小
    客車內之財物，所得之財物不少，顯見被告有恃犯竊盜罪所得財物維生而以之為
    常業之意思至明。被告犯罪應適用法律各如下：
  (一)、核被告如事實欄中附表一所示之竊盜行為，係犯刑法第三百二十二條之常業竊
      盜罪。公訴意旨認被告係犯刑法第三百二十條第一項竊盜罪，容有未洽，起訴
      法條應予變更。竊取楊松鶴汽車部分，係犯刑法第三百二十二條之常業竊盜罪
      ，恐嚇取財部分，係犯刑法第三百四十六條第一項。
  (二)、被告所犯如事實欄中附表二所示之犯行，係犯刑法第二百十六條、第二百十條
      之行使偽造私文書罪、第三百三十九條第一項之詐欺取財罪〈附表二(一)之犯行
      部分〉、刑法第三百三十九條第二項之詐欺得利罪〈附表二(二)、(四)之犯行部分
      〉、刑法第三百三十九條第二、三項之詐欺得利未遂罪〈附表二(三)之犯行部分
      〉（起訴書漏引詐欺得利罪之法條），其偽造署押為偽造私文書之階段行為，
      偽造私文書之低度行為，為行使偽造私文書之高度行為所吸收，均不另論罪，
      公訴人認被告僅犯刑法第二百十七條之偽造署押罪，漏引刑法第二百十六條、
      第二百十條（起訴書犯罪事實欄業已記載此部分之犯罪事實，應認為業已起訴
      ），尚有未洽。被告分別與癸○○就附表二(一)、(二)、(三)之犯行、與癸○○、乙○○就附表二(四)之犯行，有犯意聯絡及行為分擔，均為共同正犯。又被告如附
      表二所示先後詐欺得利既遂、未遂及行使偽造私文書之犯行，分別均係時間緊
      接，且構成要件相同，顯均係基於概括犯意反覆為之，應分別均依連續犯規定
      論以詐欺得利既遂之一罪及行使偽造私文書之一罪，並依法加重其刑。再被告
      連續行使偽造私文書罪、連續詐欺得利罪、詐欺取財罪三罪間，有方法結果之
      牽連犯一罪關係，應從一重之連續行使偽造私文書一罪處斷。
  (三)、又被告所犯上開常業竊盜罪及恐嚇取財罪、行使偽造私文書罪間，有方法、目
      的之牽連關係，應依刑法第五十五條規定從一重即常業竊盜罪處斷。
  (四)、又查被告受有如事實欄所載之有期徒刑執行完畢，有臺灣高等法院檢察署刑案
      紀錄簡覆表、本院被告全國前案紀錄表在卷足憑，其於五年內再犯前開有期徒
      刑以上之罪，為累犯，應依刑法第四十七條規定遞予加重其刑。
  (五)、又起訴事實漏未記載被告於附表一(三)至(十)，及於九十二年四月二十一日上午八
      時許，竊取被害人楊松鶴所有Ｕ二─二八○○號自小客車（內有停車電話卡、
      零錢約三百元），並恐嚇楊松鶴支付新台幣壹萬四千元部分，各竊盜犯行（即
      併案部分），惟其係基於一常業竊盜犯意為之，與起訴並論罪科刑部分有實質
      上一罪之關係，恐嚇取財部分，與常業竊盜部分有方法結果之牽連關係，為裁
      判上一罪，均為起訴效力所及，本院均得合一審理。
  (六)、至台北縣政府警察局永和分局認被告另涉於九十一年七月四日上午七時許，在
      台北縣永和市○○○路○段八十五巷四弄口竊取朱聖心所有車號ＧＱ─一一０
      九號自小客車，而以九十一年九月五日永警刑字第０九一００二０五一一號函
      請檢察官併行偵查部分（見九十一年偵字第一六一一九號併辦卷宗第三十三至
      三十九頁），因被告堅決否認涉案，且又無其他證據證明被告涉有該竊盜犯行
      ，核與起訴部分無裁判上一罪關係，非起訴效力所及，本院無從合一審判，應
      予退回，合此敘明。
三、原審以事證明確，對被告予以論科，固非無見，惟查：
  (一)、原審不及審酌檢察官函請併辦被告辛○○竊取被害人楊松鶴所有Ｕ二─二八○○號自小客車（內有停車電話卡、零錢約三百元），並恐嚇楊松鶴支付新台幣
      壹萬四千元部分，尚有未洽。
  (二)、又原審既認台北縣政府警察局永和分局移送被告另涉於九十一年七月四日上午
      七時許，在台北縣永和市○○○路○段八十五巷四弄口竊取朱聖心所有車號Ｇ
      Ｑ─一一０九號自小客車，而以九十一年九月五日永警刑字第０九一００二０
      五一一號函請檢察官併行偵查部分（見九十一年偵字第一六一一九號併辦卷宗
      ），查無其他證據證明被告涉有該竊盜犯行，因併辦並非起訴，依法應予退回
      另行偵辦，乃原審竟認與起訴部分有裁判上一罪關係，而不另為無罪之諭知，
      亦有未洽。
四、被告上訴否認部分犯行及請求從輕量刑，雖無理由，惟原判決既有前揭瑕疵，自
    應由本院將原判決予以撤銷改判。爰審酌被告素行不良及一再竊取被害人車內財
    物，對被害人造成之損害程度，被告犯後態度等一切情狀，量處如主文第二項所
    示之刑。末查，被告曾有如事實欄所載之竊盜前科，出獄後不思努力工作謀生，
    卻一再實施本案常業竊盜犯行，單純受徒刑之執行難以矯正其竊盜之惡習，為達
    教化與矯治之目的，實有強制其從事勞動，學習一技之長及正確謀生觀念之必要
    ，使其日後重返社會，能適應社會生活，爰依竊盜犯贓物犯保安處分條例第三條
    第一項第二款、第四條及第五條第一項前段規定宣告其於刑之執行前，令入勞動
    場所強制工作三年。
五、扣案之扳手三支、開鎖工具四支、折疊刀一支，係被告所有供其犯罪或預備犯罪
    所用之物，業據其供承在卷，應依刑法第三十八條第一項第二款規定宣告沒收。
    ；附表二所示偽造簽帳單上「甲○○」之署押，應依刑法第二百十九條規定宣告
    沒收。至偽造之簽帳單顧客存根聯部分，雖無法證明已滅失，但既未扣案且依常
    情實難認被告尚留存，為免執行困難，故不為沒收之諭知，附此敘明。
據上論斷，應依刑事訴訟法第三百六十九條第一項前段、第三百六十四條、第二百九
十九條第一項前段、第三百條，刑法第三百二十二條、第二十八條、第五十六條、第
二百十六條、第二百十條、第三百三十九條第一項、第二項、第三項、第三百四十六
條第一項、第四十七條、第五十五條、第二百十九條、第三十八條第一項第二款，竊
盜犯贓物犯保安處分條例第三條第一項第二款、第四條、第五條第一項前段，罰金罰
鍰提高標準條例第一條前段，判決如主文。
本案經檢察官施慶堂到庭執行職務。
中　　　華　　　民　　　國　　九十三　　年　　　八　　　月　　 十九 　　日
                              臺灣高等法院刑事第二庭
                                  審判長法  官  蔡　長　溪
                                        法  官  楊　貴　志
                                        法  官  林　俊　益
右正本證明與原本無異。
如不服本判決，應於收受送達後十日內向本院提出上訴書狀，其未敘述上訴之理由者
並得於提起上訴後十日內向本院補提理由書。
                                        書記官　陳　明　琴
中　　　華　　　民　　　國　　九十三　　年　　　八　　　月　　二十六　　日
附錄本案科刑論罪法條
中華民國刑法第三百二十二條
以犯竊盜罪為常業者，處一年以上七年以下有期徒刑。
附表一：
┌──┬───┬───┬──────┬───┬────────┬────┐
│編號│竊  盜│竊  取│竊取方式    │被害人│竊得財物        │備    註│
│    │時  間│地  點│            │      │                │        │
├──┼───┼───┼──────┼───┼────────┼────┤
│ 一 │九十一│台北縣│趁車號Ｗ二｜│甲○○│自用小客車一部及│九十一年│
│    │年五月│永和市│四二二八號自│      │車內黑色皮包一只│偵字一六│
│    │十九日│永平路│小客車號右前│      │。（內有駕照、行│五五號卷│
│    │下午十│一九五│車門未上鎖，│      │照、身份證、健保│宗。    │
│    │一點五│號前。│進入車內竊取│      │卡、保險卡、匯通│        │
│    │十分許│      │皮包一只，復│      │銀行和花旗銀行信│        │
│    │。    │      │見皮包內有車│      │用卡、提款卡（計│        │
│    │      │      │備用鑰匙一支│      │有：花旗銀行、新│        │
│    │      │      │，進而竊取該│      │竹市農會、世華銀│        │
│    │      │      │車使用。    │      │行、中國商銀、華│        │
│    │      │      │            │      │南銀行。）及鑰匙│        │
│    │      │      │            │      │一支。）        │        │
├──┼───┼───┼──────┼───┼────────┼────┤
│ 二 │九十一│台北縣│辛○○趁被害│丑○○│ＭＥＭＢＥＲ濾水│九十一年│
│    │年六月│蘆洲市│人下車（車號│和安泰│器兩台（價值一萬│偵字一０│
│    │十日二│長安街│ＭＬ-五七四 │興實業│兩千元整）      │五四二號│
│    │十二時│二七四│七）用餐（車│社（濾│                │卷宗。  │
│    │三十分│巷六弄│未上鎖），疏│水器為│                │        │
│    │許。  │口。  │於看管車上財│公司所│                │        │
│    │      │      │物之際竊取車│有之物│                │        │
│    │      │      │內濾水器兩台│品）  │                │        │
│    │      │      │            │      │                │        │
├──┼───┼───┼──────┼───┼────────┼────┤
│ 三 │九十一│台北縣│以扳手之兇器│賴志堅│黑色皮夾一個（內│九十一年│
│    │年七月│中和市│撬開車號二Ｇ│      │有：金融卡、信用│一六一一│
│    │二十三│景平路│｜五七五二號│      │卡、汽機車駕照、│九號卷宗│
│    │日二十│      │自小客車車門│      │健保卡、現金五千│（九十二│
│    │二日二│      │後竊取車內財│      │元左右、賴昱辰和│年偵緝字│
│    │二時左│      │物          │      │賴昱廷之健保卡、│第七六六│
│    │右    │      │            │      │）              │號）    │
├──┼───┼───┼──────┼───┼────────┼────┤
│ 四 │九十一│台北縣│以扳手之兇器│鄭錫齊│ＢＸ-一四一六自 │同上    │
│    │年八月│新店市│撬開車號ＢＸ│      │用小客車行照，Ａ│        │
│    │十九日│溪園路│｜一四一六號│      │ＳＵ-一０八重型 │        │
│    │十六時│二四五│自小客車車門│      │機車行照各一張，│        │
│    │許。  │號之六│鎖後竊取車內│      │保險卡兩張，高雄│        │
│    │      │      │財物        │      │第一科技大學服務│        │
│    │      │      │            │      │證一張，健保卡一│        │
│    │      │      │            │      │張，日盛證券買賣│        │
│    │      │      │            │      │交割單一張，金融│        │
│    │      │      │            │      │卡七張，身份證一│        │
│    │      │      │            │      │張，手機一支，印│        │
│    │      │      │            │      │章一枚，鑰匙一串│        │
│    │      │      │            │      │，現金約六千元。│        │
│    │      │      │            │      │                │        │
├──┼───┼───┼──────┼───┼────────┼────┤
│ 五 │九十一│台北縣│以鐵條撬開車│己○○│手提包一只（計有│九十二年│
│    │年十月│中和市│號ＤＥ｜一六│      │：身份證，信用卡│偵字第三│
│    │十八日│烘爐地│三一號自小客│      │（台灣中小企銀、│九五七號│
│    │十二時│第二停│車右後車窗，│      │中國信託、萬泰銀│卷宗。  │
│    │五十分│車場  │竊取車內財物│      │行），提款卡（郵│（九十二│
│    │左右。│      │            │      │局、台灣中小企銀│年偵緝字│
│    │      │      │            │      │、新竹企銀、中國│第七六八│
│    │      │      │            │      │信託、桃園市農會│號）    │
│    │      │      │            │      │），金飾（約價值│        │
│    │      │      │            │      │一三０００元），│        │
│    │      │      │            │      │人民幣八百元，被│        │
│    │      │      │            │      │害人本人台灣中小│        │
│    │      │      │            │      │企銀支票一本（帳│        │
│    │      │      │            │      │號：００５-０１-│        │
│    │      │      │            │      │００５８１｜９）│        │
│    │      │      │            │      │，富筑營造工程股│        │
│    │      │      │            │      │份有限公司印鑑（│        │
│    │      │      │            │      │負責人：林森雯）│        │
│    │      │      │            │      │及技師朱耀中印章│        │
│    │      │      │            │      │一枚。          │        │
├──┼───┼───┼──────┼───┼────────┼────┤
│六  │九十二│台北縣│趁被害人下車│丙○○│車號三Ｇ-六八二 │九十二年│
│    │年一月│板橋市│買早點，車未│      │二號自小客車一  │偵字第二│
│    │十六日│新海路│熄火之際，竊│      │部              │五０六號│
│    │上午十│三四六│取車號三Ｇ｜│      │                │卷宗    │
│    │三十分│號前  │六八二二號  │      │                │（九十二│
│    │許    │      │自小客車（惟│      │                │年偵字第│
│    │      │      │其竊盜時並攜│      │                │六七六二│
│    │      │      │帶預備供竊盜│      │                │號）    │
│    │      │      │用之開鎖工具│      │                │        │
│    │      │      │四把及折疊刀│      │                │        │
│    │      │      │一把        │      │                │        │
├──┼───┼───┼──────┼───┼────────┼────┤
│七  │九十二│台北市│以扳手破壞被│戊○○│背包一個（計有：│九十二年│
│    │年三月│景文街│害人所有之車│      │名片會員卡一本，│偵字第八│
│    │十八日│一百四│號ＡＦ｜三八│      │匯豐、渣打、玉山│七０七卷│
│    │二十三│十九號│一七號車窗後│      │、ＡＩＧ銀行信用│宗。    │
│    │時許。│（景美│，侵入車內竊│      │卡各一張，新台幣│        │
│    │      │國小門│取財物      │      │七千元，日幣五萬│        │
│    │      │口前）│            │      │元。）          │        │
├──┼───┼───┼──────┼───┼────────┼────┤
│八  │九十二│台北縣│以扳手破壞被│子○○│女用皮包一個（身│  同上  │
│    │年四月│中和市│害人所有之車│      │份證影本、支票四│        │
│    │四日十│圓山路│號Ｑ六｜二九│      │十幾張、筆記本，│        │
│    │二時許│二四八│九七號小客車│      │客戶保單、金融卡│        │
│    │      │號前  │車窗後，入車│      │、房屋所有權狀）│        │
│    │      │      │內竊取財物  │      │                │        │
│    │      │      │。          │      │                │        │
├──┼───┼───┼──────┼───┼────────┼────┤
│九  │九十二│台北縣│以扳手破壞被│庚○○│手提包一個（內有│  同上  │
│    │年四月│土城市│害人所有之車│      │公司客戶資料、眼│        │
│    │十九日│中華路│車號五Ｔ｜  │      │鏡一付、回數票、│        │
│    │十二時│一段十│五六六六號小│      │戒指一只，合計價│        │
│    │許。  │四號前│客車車窗後，│      │值約新台幣二至三│        │
│    │      │      │車進入車內竊│      │萬元）。        │        │
│    │      │      │取財物      │      │                │        │
├──┼───┼───┼──────┼───┼────────┼────┤
│十  │九十二│台北縣│以扳手破壞被│壬○○│皮包一個（身份證│  同上  │
│    │四月二│新店市│害人所有車號│      │、汽機車駕照、郵│        │
│    │十日零│新店高│ＧＲ｜０００│      │局提款卡、華僑銀│        │
│    │時許  │中附近│三號小客車車│      │行信用卡、ＧＲ- │        │
│    │      │      │窗後進入車內│      │０００３號行照、│        │
│    │      │      │竊取財物    │      │耕莘醫院掛號證、│        │
│    │      │      │            │      │大潤發會員卡各一│        │
│    │      │      │            │      │張，其子郭記綱健│        │
│    │      │      │            │      │保卡一張）      │        │
└──┴───┴───┴──────┴───┴────────┴────┘
附表二：
┌──┬────┬───┬──────────┬────────────┐
│編號│盜刷時間│地點  │  共犯方式及偽      │     詐得財物或利益     │
│    │        │      │  造之署押枚數      │                        │
├──┼────┼───┼──────────┼────────────┤
│ 一 │九十一  │台北縣│辛○○與癸○○基於  │     茶葉（價值一萬     │
│    │年五月  │土城市│犯意聯絡，推由陳錦  │     九仟二佰元整）。   │
│    │二十日  │裕民路│堂持甲○○之信用卡  │                        │
│    │凌晨零  │六之三│偽以甲○○之名義，  │                        │
│    │時五十  │號（名│在信用卡簽帳單上偽  │                        │
│    │六分許  │門企業│簽甲○○之署押一枚  │                        │
│    │        │社。）│（該簽帳單為一式三  │                        │
│    │        │      │聯，第二、三聯為複  │                        │
│    │        │      │寫紙，故第二、三聯  │                        │
│    │        │      │同時複寫甲○○之署  │                        │
│    │        │      │押）。              │                        │
├──┼────┼───┼──────────┼────────────┤
│ 二 │九十一  │台北縣│辛○○與癸○○基於  │    住宿費用一千七百元  │
│    │年五月  │中和市│犯意聯絡，推由陳錦  │    （起訴書雖認為一千  │
│    │二十日  │中正路│堂持甲○○之信用卡  │    六百九十七元，但應  │
│    │凌晨兩  │六三七│，在信用卡簽帳單上  │    以簽帳單為準）      │
│    │點二十  │巷五十│偽簽甲○○之署押一  │                        │
│    │四分許。│二巷十│枚（該簽帳單僅有一  │                        │
│    │        │二號一│聯）                │                        │
│    │        │樓（華│                    │                        │
│    │        │夏香格│                    │                        │
│    │        │里拉汽│                    │                        │
│    │        │車旅館│                    │                        │
│    │        │）    │                    │                        │
├──┼────┼───┼──────────┼────────────┤
│ 三 │九十一  │台北市│辛○○與癸○○基於  │     因店員發現有異，故 │
│    │年五月  │農安街│犯意聯絡，推由陳錦  │     未同意其等刷卡消費 │
│    │二十日  │二十六│堂持甲○○之信用卡  │     而未遂             │
│    │凌晨四  │號地下│，在信用卡簽帳單上  │                        │
│    │點十七  │樓（漂│接續偽簽甲○○之署  │                        │
│    │分及四  │亮帝國│押二枚（該簽帳單為  │                        │
│    │點二十  │）    │一式二聯，第二聯為  │                        │
│    │二分許  │      │複寫紙，故第二聯同  │                        │
│    │        │      │時複寫甲○○之署押  │                        │
│    │        │      │）。                │                        │
├──┼────┼───┼──────────┼────────────┤
│ 四 │九十一  │宜蘭縣│辛○○、癸○○、王  │    住宿費用二千三百十元│
│    │年五月  │礁溪鄉│千祈基於犯意聯絡，  │                        │
│    │二十日  │大忠路│推由乙○○持甲○○  │                        │
│    │六點二  │二一九│之信用卡，在信用卡  │                        │
│    │十九分  │號（溫│簽帳單上偽簽甲○○  │                        │
│    │許。    │莎堡汽│之署押一枚（該簽帳  │                        │
│    │        │車旅館│為一式二聯，故第二  │                        │
│    │        │）    │聯同時複寫甲○○之  │                        │
│    │        │      │署押）              │                        │
└──┴────┴───┴──────────┴────────────┘
